【裁判字號】    91,易,1222
【裁判日期】    920102
【裁判案由】    違反毒品危害防制條例
【裁判全文】
臺灣屏東地方法院刑事判決                        九十一年度易字第一二二二號
    公  訴  人  臺灣屏東地方法院檢察署檢察官
    被      告  甲○○
右列被告因違反毒品危害防制條例案件，經檢察官提起公訴（九十一年度毒偵字第一
二○○號），本院判決如左：
    主  文
甲○○施用第二級毒品，累犯，處有期徒刑柒月。
    事  實
一、甲○○曾因毒品危害防治條例案件，經法院判處有期徒刑七月確定，並於民國九
    十年九月五日執行完畢。八十七年間，因施用第二級毒品安非他命，經本院裁定
    送觀察、勒戒後，認有繼續施用毒品之傾向，復經本院以八十七年度毒聲字第一
    二○八號裁定送強制戒治一年，後又停止戒治並付保護管束期滿，由臺灣屏東地
    方法院檢察署檢察官於八十九年一月五日，以八十九年度戒毒偵字第九號處分不
    起訴確定。同年間，復因施用第二級毒品安非他命案件，經本院以八十九年度毒
    聲字第二○五四號裁定送強制戒治，嗣又停止戒治付保護管束，於九十年九月四
    日期滿，施用毒品罪部分經檢察官起訴後，則由本院以八十九年易字第一三三○
    號判處有期徒刑十月確定，現在監執行中；仍不思悔改，又於九十一年八月二十
    七日上午五時十分許起回溯之七十二小時內，在不詳地點施用第二級毒品安非他
    命，經警於上開時間採取尿液送驗而查獲。
二、案經屏東縣警察局屏東分局報告台灣屏東地方法院檢察署檢察官偵查起訴。
    理  由
一、訊據被告甲○○雖否認前揭犯行，辯稱：伊並未施用安非他命，可能是在朋友乙
    ○○家中無意中吸到的云云。惟查，被告所排放之尿液，經送屏東縣衛生局檢驗
    結果，甲基安非他命呈陽性反應，有該局煙毒及麻醉藥品類委託檢驗結果通知書
    （九十一年九月三日屏縣衛檢六字第九一○二六一號）一份可稽；檢察官偵查中
    ，再將被告尿液送台灣檢驗科技股份有限公司濫用藥物實驗室，先以酵素免疫分
    析法初步檢驗，再以氣相層析／質譜儀法確認檢驗結果，甲基安非他命亦呈陽性
    反應，且尿液中甲基安非他命成份含量高達一五八一○ｎｇ／ｍｌ，超過最低確
    認標準甚多，有該實驗室濫用藥物尿液檢驗報告（九十一年十月十五日，ＫＨ二
    ○○二Ａ0000000號）一紙附卷足憑，此為專業檢驗機關以精密儀器檢驗
    所得之結論，自堪採為認定被告施用毒品之證據。
二、被告所稱之朋友乙○○，經本院傳喚結果，並未到庭應訊，其辯稱無意中吸入安
    非他命云云，是否真正，無從證實；縱認被告真有所謂「被動吸入」安非他命之
    情形，然依台北榮民總醫院毒品藥物諮詢中心，就現存被動吸入大麻之研究報告
    所示：吸入含有大麻之二手煙，並不會使免疫抗體方法之檢驗呈陽性反應、另法
    務部調查局依檢驗煙毒案件之經驗研判，亦認為：若非長時間與吸食者共處於狹
    小之密閉空間，復直接相向，存心大量吸入吸毒者所呼出之煙氣，以二手煙中可
    能存在之低劑量煙毒，應不致在尿液中檢驗出煙毒反應，分別有台北榮民總醫院
    毒品藥物諮詢中心八十一年四月六日，另案答覆台灣高等法院高雄分院八十一高
    分刑處字第四四六四號查詢之函文，及法務部調查局八十三年發技一字第一九六
    ○號函可資查考。參酌被告尿液由台灣檢驗科技股份有限公司濫用藥物實驗室，
    先以ＥＩＡ酵素免疫分析法初步檢驗，再以ＧＣ／ＭＳ氣相層析／質譜儀法確認
    檢驗結果，甲基安非他命呈陽性反應，成份含量高達一五八一○ｎｇ／ｍｌ，超
    過最低確認標準值十餘倍等事實以觀，足可認定被告所為之辯解，應屬卸責之詞
    ，非可採信，其有施用第二級毒品安非他命之犯行，應堪確認。
三、被告前於八十七年間，曾因施用第二級毒品安非他命案件，經本院裁定送觀察、
    勒戒後，認有繼續施用毒品之傾向，復經本院以八十七年度毒聲字第一二○八號
    裁定送強制戒治一年，後又停止戒治付保護管束期滿，由台灣屏東地方法院檢察
    署檢察官於八十九年一月五日，以八十九年度戒毒偵字第九號處分不起訴確定。
    同年間，又因施用第二級毒品安非他命案件，經本院以八十九年度毒聲字第二○
    五四號裁定送強制戒治，嗣又停止戒治付保護管束，於九十年九月四日期滿等情
    ，並有台灣屏東地方法院檢察署刑案資料查註紀錄表、台灣高等法院被告全國前
    案記錄表及本院八十九年度易字第一三三○號判決書各一份在卷可按，事證明確
    ，被告三犯施用毒品之事實，堪以認定。
四、查安非他命為毒品危害防制條例第二條第二項第二款所規範之第二級毒品；核被
    告所為，係犯毒品危害防制條例第十條第二項之施用第二級毒品罪，其持有安非
    他命毒品之低度行為，為施用之高度行為所吸收，不另論罪。又被告前曾因毒品
    危害防治條例案件，經法院判處有期徒刑七月確定，並於九十年九月五日執行完
    畢，有台灣屏東地方法院檢察署刑案資料查註紀錄表及台灣高等法院被告全國前
    案記錄表各一份在卷可考，五年之內再犯本件有期徒刑以上之罪，為累犯，應依
    法加重其刑。爰審酌被告犯罪之動機、目的、前已有施用毒品犯行，經二次強制
    戒治後，仍無法根絕毒癮，再度施用，並參酌其在本院審理中一再否認犯行，態
    度不佳等一切情狀，量處如主文所示之刑。
據上論斷，應依刑事訴訟法第二百九十九條第一項前段，毒品危害防制條例第十條第
二項，刑法第十一條前段、第四十七條判決如主文。
中      華      民      國      九十二      年      一      月    二    日
                                      臺灣屏東地方法院刑事第四庭
                                          法  官  楊清安
右正本證明與原本無異。
如不服本判決應於收受本判決送達後十日內向本院提出上訴書狀，其未敘述上訴理由
者，並得於提起上訴後十日內向本院補提理由書狀（均須按他造當事人之人數附繕本
 ）「切勿逕送上級法院」
                                          書記官   張儷薾
中      華      民      國    九十二      年      一      月    二    日
附錄論罪科刑法條全文
毒品危害防制條例第十條第二項：
施用第二級毒品者，處三年以下有期徒刑。


司法院資訊處製作；財團法人民間司法改革基金會備份。
